臺灣臺南地方法院臺南簡易庭民事判決
111年度南小字第257號
原      告  張妙芬  
被      告  施玉雪  
訴訟代理人  方明澤  
上列當事人間請求侵權行為損害賠償事件，本院於民國111年3月
24日言詞辯論終結，判決如下：
    主      文
被告應給付原告新臺幣28,600元，及自民國110年8月7日起至清
償日止，按週年利率百分之5計算之利息。
訴訟費用新臺幣1,000元由被告負擔。
本判決得假執行。
    事實及理由
一、原告起訴主張：兩造為樓上及樓下鄰居關係，被告於民國11
    0年1月28日16時40分許，在其住處，以不明液體潑灑伊家中
    抽風扇及採光照罩，繼而持鐵棒敲打該抽風扇後再將鐵棒插
    入抽風扇內，造成抽風扇無法運轉及採光照罩因腐蝕造成漏
    水而不堪使用，業經本院刑事庭以110年度易字第674號判決
    判處拘役50日在案，上開損害修理費用計新臺幣（下同）28
    ,600元，爰依民法第184條第1項前段，請求被告賠償上開損
    害。並聲明如主文第1項所示。
二、被告則以：對刑事判決固無意見，惟損害之程度應不至於要
    28,600元。況抽風扇及採光照罩均係違建，原告對伊另案傷
    害案件，亦遭法院判處拘役50日，伊因此有憂鬱症等語，資
    為抗辯。並聲明：原告之訴駁回。
三、原告主張之前揭事實，業據本院調取本院110年度易字第674
    號刑事案件電子卷，核閱卷證無誤，並有原告提出之估價單
    照片附卷為證（附民卷第7頁）。被告就刑事判決雖無意見
    ，但以前揭情詞置辯。查上開抽風扇及採光照罩為原告所有
    ，為被告所不爭執，縱屬被告所主張之違建，被告亦無權將
    上開抽風扇及採光照罩拆除或損害；又被告雖抗辯修復費用
    應不至於要28,600元，然此係工程行師傅之估價，尚難認有
    何虛報之情；而原告對被告另案之傷害犯行，被告因而有憂
    鬱症等情，均無法作為損壞上開抽風扇及採光照罩行為及無
    需賠償損害之理由，是本院依上開調查證據之結果，堪信原
    告之主張為真實。原告依民法第184條第1項前段請求被告給
    付28,600元，及依民法第229條、第233條第1項及第203條規
    定，請求自附帶民事起訴狀繕本送達翌日即110年8月7日起
    至清償日止，按週年利率百分之5計算之遲延利息，為有理
    由，應予准許。
四、本件第一審訴訟費用經核為1,000元，依民事訴訟法第436條
    之19第1項、第78條規定，命由敗訴之被告負擔；併依同法
    第436條之20規定，應依職權宣告假執行。
五、據上論結，本件原告之訴為有理由，判決如主文。
中　　華　　民　　國　　111 　年　　4 　　月　　21　　日
                  臺南簡易庭  法 官   施介元
以上正本係照原本作成。 
如不服本判決，應於送達後20日內，向本院提出上訴狀並表明上
訴理由（須附繕本）。如委任律師提起上訴者，應一併繳納上訴
審裁判費。
中　　華　　民　　國　　111 　年　　4 　　月　　21　　日
                             書記官   曾怡嘉